臺灣臺中地方法院刑事判決　　　　　　　　　　　　九十三年度訴字第二三二七號
　　公　訴　人　臺灣臺中地方法院檢察署檢察官
　　被　　　告　乙○○
右列被告因違反毒品危害防制條例案件，經檢察官提起公訴（九十三年度毒偵字第三
○二○、三○九○號），被告於準備程序中就被訴事實為有罪之陳述，經告知簡式審
判程序之旨，並聽取公訴人、被告之意見後，由本院合議庭裁定由受命法官獨任進行
簡式審判程序，判決如左：
    主    文
乙○○連續施用第一級毒品，累犯，處有期徒刑拾月，扣案之第一級毒品海洛因（驗
餘淨重壹‧壹貳公克，純度佰分之拾玖‧玖壹，純質淨重零‧貳貳公克），沒收銷燬
之，另扣案之第一級毒品海洛因之外包裝袋拾壹只、分裝袋貳只及注射針筒伍支，均
沒收之。又施用第二級毒品，累犯，處有期徒刑陸月。應執行有期徒刑壹年貳月，扣
案之第一級毒品海洛因（驗餘淨重壹‧壹貳公克，純度佰分之拾玖‧玖壹，純質淨重
零‧貳貳公克），沒收銷燬之，另扣案之第一級毒品海洛因之外包裝袋拾壹只、分裝
袋貳只及注射針筒伍支，均沒收之。
    犯罪事實
一、乙○○曾有妨害自由、違反麻醉藥品管理條例案件等前科，復因施用第二級毒品
    案件，經本院以八十七年度毒聲字第二五七八號裁定送觀察、勒戒後，認無繼續
    施用毒品之傾向，由臺灣臺中地方法院檢察署檢察官以八十七年度偵字第二二八
    六八號處分不起訴確定再因施用第二級毒品安非他命案件，經本院以八十九年度
    毒聲字第四八五三號裁定送觀察、勒戒後，認無繼續施用毒品傾向，由臺灣臺中
    地方法院檢察署檢察官以九十年度毒偵緝字第七八號為不起訴處分確定。再因施
    用第一級毒品案件，經本院以九十年度毒聲字第三八六三號裁定令入戒治處所施
    以強制戒治一年，於民國九十一年八月七日執行完畢而出戒治所，並由本院以九
    十年度訴字第二三○七號判處有期徒刑八月確定，於九十二年四月七日執行完畢
    而出監。
二、詎仍不知戒惕，於強制戒治執行完畢釋放後五年內，竟基於施用第一級毒品海洛
    因之概括犯意，自九十二年十月中旬某日起至九十三年八月十三日中午十二時許
    止，以平均一日施用一至二次之量，在臺中縣烏日鄉○○路八八之七號之住處內
    ，以將少許第一級毒品海洛因置於注射針筒內，並摻水稀釋後以注射血管之方式
    ，連續施用第一級毒品海洛因多次。並另基於施用第二級毒品安非他命之犯意，
    於九十三年八月十二日中午十二時許，在不詳姓名年籍之友人位於臺中市不詳門
    牌號碼之住處內，以將少許第二級毒品甲基安非他命置於吸食器上以火燒烤產生
    煙霧而吸其煙霧之方式，施用第二級毒品安非他命一次。嗣分別於(一)九十三年六
    月十七日晚間八時三十分許，為警持本院所核發之搜索票前往乙○○位於臺中縣
    烏日鄉○○路八八之一號之住處執行搜索，乙○○則趁警方尚未進入其住處前，
    自前開住處之二樓跳下逃逸，為警自其前開住處之二樓房間內，扣得其所有之供
    注射針筒三支、分裝袋二只。(二)同年八月十三日下午七時許，為警在臺中市○區
    ○○路二段四育國中前，因乙○○形跡可疑，為警上前盤查，並自其身上扣得其
    所有之第一級毒品海洛因（驗餘淨重一‧一二公克，純度百分之十九‧九一，純
    質淨重○‧二二公克）、供前揭第一級毒品海洛因包裝用之外包裝袋十一只（重
    四公克）及注射針筒二支，且經警採集其尿液送驗後，嗎啡及安非他命類藥物均
    呈陽性反應，始查悉上情。
三、案經臺中縣警察局烏日分局報請臺灣臺中地方法院檢察署檢察官偵查起訴。
    理    由
一、右開連續施用第一級毒品海洛因多次、施用第二級毒品安非他命一次之事實，業
    據被告乙○○於本院審理時坦承不諱，且其為警採集之尿液，經送請中山醫學大
    學附設醫院藥物濫用檢測中心，結果呈嗎啡、安非他命類藥物陽性反應，有該中
    心所出具之九十三年九月二日檢驗報告一紙附卷可參。而扣案之白色不明粉末經
    送請法務部調查局鑑定結果，確含有第一級毒品海洛因之成分（驗餘淨重一‧一
    二公克，純度百分之十九‧九一，純質淨重○‧二二公克），亦有該局所出具之
    九十三年九月十日所出具之調科壹字000000000號鑑定通知書二紙在卷
    足憑，此外復有被告所有供前開第一級毒品海洛因包裝用外包裝袋十一只、分裝
    袋二只、注射針筒五支等物扣案足資佐證，足徵被告自白連續施用第一級毒品海
    洛因多次、施用第二級毒品安非他命一次等犯行，核與事實相符，堪予採信。綜
    上，本件事證明確，被告之犯行洵堪認定。
二、按連續數行為而犯同一之罪名者，以一罪論，為刑法第五十六條所明定。是連續
    犯之數行為，在法律上既綜合論以一罪，而為一個評價，則於法律有修正變更之
    際，茍一部犯行發生在法律修正變動前之舊法時期，一部係在新法施行後所犯，
    因連續犯屬裁判上之一罪，在法律上既綜合各犯罪行為而為一個評價，故應依最
    後行為所應適用之新法處斷，而無刑法第二條第一項但書規定之新舊法比較適用
    問題（最高法院九十二年度台上字第二四三九號判決意旨參照）。查本件被告係
    自九十二年十月中旬某日起至九十三年八月十三日中午十二時許止，連續施用第
    一級毒品海洛因多次，而毒品危害防制條例係於九十三年一月九日修正施行，是
    被告所犯上開連續施用第一級毒品多次犯行，自應綜合其各次犯罪行為一體評價
    ，而依其最後行為（九十三年八月十三日）所應適用之新法處斷，是本件即無新
    舊法比較之問題，應適用修正後之毒品危害防制條例相關規定，先予敘明。再按
    海洛因、安非他命分係毒品危害防制條例所定之第一級毒品、第二級毒品，不得
    非法施用。是被告乙○○連續施用第一級毒品海洛因多次、施用第二級毒品安非
    他命一次之行為，核分別係犯修正後之毒品危害防制條例第十條第一項之施用第
    一級毒品罪、同條第二項之施用第二級毒品罪。查被告為供施用第一級毒品海洛
    因及第二級毒品安非他命而分別持有各該級毒品之低度行為，應分別為施用第一
    級毒品海洛因、第二級毒品安非他命之高度行為所吸收，均不另論罪。次查被告
    先後多次施用第一級毒品海洛因之犯行，時間緊接，觸犯構成要件相同之罪，顯
    係基於概括犯意反覆為之，就施用第一級海洛因部分，為連續犯，應依刑法第五
    十六條之規定，以一罪論，並加重其刑。又被告犯上開施用第一級毒品罪及施用
    第二級毒品罪之間，犯意各別，罪名互異，應分論併罰之。末查被告曾因施用第
    一級毒品案件，經本院以九十年度毒聲字第三八六三號裁定令入戒治處所施以強
    制戒治一年，於九十一年八月七日執行完畢而出戒治所，並由本院以九十年度訴
    字第二三○七號判處有期徒刑八月確定，於九十二年四月七日執行完畢而出監等
    情，有臺灣臺中地方法院檢察署刑案資料查註紀錄表及臺灣高等法院被告全國前
    案紀錄表各一份在卷可稽，是被告受有期徒刑完畢後，五年以內再犯本件有期徒
    刑以上之二罪，為累犯，均分別應依刑法第四十七條之規定就施用第一級毒品部
    分遞加重其刑，及就施用第二級毒品部分加重其刑。爰審酌被告曾因施用毒品，
    經先後送觀察勒戒二次，及強制戒治一次等治療程序，而未知警惕仍再犯本案之
    二罪，足見其雖經觀察、勒戒、強制戒治之治療程序，仍未徹底袪除施用毒品之
    惡習，猶再次施用，致深陷毒癮而難以自拔，顯未能善體國家設置觀察、勒戒機
    構，協助毒品施用者戒除毒癮之良法美意，惟念及施用毒品本質上係戕害自身健
    康之行為，尚未嚴重破壞社會秩序或侵害他人權益，且被告犯罪後坦承犯行態度
    尚屬良好，及其分別施用第一級毒品海洛因及第二級毒品安非他命之期間長短、
    次數等一切情狀，分別量處如主文所示之刑，並定其應執行之刑，以示懲儆。
三、至扣案之第一級毒品海洛因（驗餘淨重一‧一二公克，純度百分之十九‧九一，
    純質淨重○‧二二公克），係屬第一級毒品，應依毒品危害防制條例第十八條第
    一項前段之規定沒收銷燬之。又扣案之供前開第一級毒品海洛因包裝用之外包裝
    袋十一只，依前揭法務部調查局之鑑定報告載有空包袋重重四公克，顯見前開外
    包裝袋均可與上開毒品分離，而其主要作用在於包裹毒品，防其裸露、潮濕，便
    於被告攜帶施用毒品，又扣案之分裝袋二只、注射針筒五支，分別係被告為持有
    第一級毒品海洛因而施用所用及施用第一級毒品海洛因所用之物，均係屬被告所
    有，業據被告供承在卷，均爰依刑法第三十八條第一項第二款之規定宣告沒收，
    附此敘明。
據上論斷，應依刑事訴訟法第二百七十三條之一第一項、第二百九十九條第一項前段
，毒品危害防制條例第十條第一項、第二項、第二十三條第二項、第十八條第一項前
段，刑法第十一條、第五十六條、第四十七條、第五十一條第五款、第三十八條第一
項第二款，判決如主文。
本案經檢察官甲○○到庭執行職務。
中      華      民      國    九十三    年      十      月    二十一    日
                                    臺灣臺中地方法院刑事第十三庭
                                        法  官  陳  可  薇
右正本證明與原本無異。
如不服本判決，應於送達後十日內向本院提出上訴狀（須附繕本），上訴於
臺灣高等法院臺中分院。
                                        書記官
中      華      民      國    九十三    年      十      月    二十一    日
附錄本案科刑法條：
修正後之毒品危害防制條例第十條
施用第一級毒品者，處六月以上五年以下有期徒刑。
施用第二級毒品者，處三年以下有期徒刑。
